【裁判字號】    89,上易,40
【裁判日期】    890331
【裁判案由】    傷害
【裁判全文】
臺灣高等法院花蓮分院刑事判決            八十九年度上易字第四號
    上  訴  人  臺灣台東地方法院檢察署檢察官
    被      告  甲○○
右列上訴人因被告傷害案件，不服臺灣台東地方法院八十八年度易字第五０二號中華
民國八十八年十一月二十五日第一審判決( 起訴案號：臺灣台東地方法院檢察署八十
八年度偵字第二四五七號 )，提起上訴，本院判決如左：
    主  文
原判決撤銷。
甲○○傷害人之身體，處有期徒刑月，如易科罰金，以佰元折算壹日。
    事  實
甲○○曾於八十八年二月間，因妨害自由罪，經臺灣台東地方法院判處有期徒刑八月
，緩刑三年確定，現仍在緩刑期間，甲○○為乙○○之夫，二人間具有家庭暴力防治
法第三條第一款所規定之家庭成員關係，於民國八十八年九月七日上午九時三十分許
，在台東縣海端鄉加拿村二鄰加樂二十一號住處內，夫妻二人因細故而起爭執，甲○
○竟基於傷害乙○○身體之犯意，先向乙○○丟擲椅子，復出手毆打乙○○之臉部、
頸部及背部，致乙○○受有右顴部腫痛、右顴部紅腫、右頸部腫痛，右拇指青紫疼痛
、右背疼痛等傷害。
案經乙○○訴由台東縣警察局關山分局報請臺灣臺東地方法院檢察署檢察官偵查起訴
。
    理  由
一、訊之被告甲○○固坦承於上開時、地與乙○○間發生口角衝突，惟矢口否認有傷
    害犯行，辯稱：「伊雖有用椅子丟乙○○但沒丟到，乙○○就自己打到自己受傷
    ，伊還有幫乙○○按摩」乙○○的傷是從外面帶進來的，當天他根本不在家云云
    ，惟查，前揭事實業據告訴人乙○○於警訊、原審偵審中指訴綦詳，並有診斷證
    明書一紙附卷可稽，參以告訴人業因長期被被告施暴而聲請保護令並已獲核發通
    常保護令之事實，業據告訴人及被告供述不諱，被告亦坦承伊因貸款問題及告訴
    人要將店搬到平地等事與告訴人爭執很厲害( 見本院審判筆錄 )，足徵被告上開
    所辯，均係卸飾之詞不足採信，，其事證明確，犯行堪以認定。
二、核被告甲○○對其家庭成員實施家庭暴力之傷害行為，係犯刑法第二百七十七條
    第一項之普通傷害罪，屬家庭暴力防治法第二條第二項之家庭暴力罪。原審據以
    論科，固非無見，惟查原判決就被告毆打告訴人造成何種傷害，未詳加認定，已
    有可議。且被告前於八十八年二月二十四日下午八時三十分許，曾對古秀美連續
    以強暴使人行無義務之事，經原審法院判處有期徒刑八月，緩刑三年確定，現仍
    緩刑中，有被告全國前案紀錄表在卷可稽。被告不思悔過，竟又毆打配偶，枉顧
    結髮之情，破壞家庭和諧，況原審亦認本件告訴人長期遭被告施暴，卻僅判處被
    告拘役三十日，並諭知易科罰金之標準，顯屬輕縱，無由達警懲被告遏止繼續施
    暴之目的。公訴人上訴意旨執此指摘原判決不當，為有理由，自應將原判決撤銷
    改判。爰審酌被告有犯罪前科，現又在緩刑期間，不思悔過向善，竟又犯罪，行
    為後一再藉詞否認犯行，毫無悔意，態度不佳及告訴人所受傷害之程度等一切情
    狀，量處有期徒刑三月，同時諭知易科罰金之折算標準，以示懲儆。
據上論斷，應依刑事訴訟法第第三百六十九條第一項前段、第三百六十四條、第二百
九十九條第一項前段，刑法第二百七十七條第一項、第四十一條，罰金罰鍰提高標準
條例第一條前段、第二條，判決如主文。
本案經檢察官李土城到庭執行職務。
中      華      民      國      八十九      年      三    月   三十一   日
                                    審判長法官  莊  謙  崇
                                          法官  黃  永  祥
                                          法官  林  德  盛
右正本證明與原本無異。
本件不得上訴。
                                        書記官  劉  夢  蕾
中      華      民      國      八十九      年     四     月     五    日


司法院資訊處製作；財團法人民間司法改革基金會備份。
